ja: クラリネット用親指RESTタイプ: 調整可能; 固定; ネックストラップリング付き; その他
ro-RO: Tip de suportul pentru degetul mare pe clarinet: Ajustabil; Fix; Cu inel pentru cureaua de gât; Altele
en: Clarinet thumb rest type: Adjustable; Fixed; With neck strap ring; Other
bg-BG: Тип опора за палеца на кларинета: Регулируем; Фиксиран; С пръстен за каишка за врата; Друго
nl: Klarinet duimsteuntype: Verstelbaar; Vast; Met ring voor draagkoord; Anders
ru: Тип упора для большого пальца кларнета: Регулируемый; Фиксированный; С кольцом для шейного ремешка; Другой
th: ประเภทของที่วางนิ้วโป้งสำหรับคลาริเน็ต: ปรับได้; คงที่; มีห่วงห้อยสายคล้องคอ; อื่นๆ
nb: Klarinett REST type: Justerbar; Fast; Med nakkereimring; Annen
cs: Typ opěrky palce klarinetu: Nastavitelný; Pevný; S kroužkem pro popruh; Jiné
da: Type af tommelfingerstøtte på klarinet: Justerbar; Fast; Med ring til halsrem; Andet
sl-SI: Vrsta naslona za palec za klarinet: Nastavljiv; Fiksen; Z obročem za vratni trak; Drugo
tr: Klarnet başparmak desteği türü: Ayarlanabilir; Sabit; Boyun askısı halkalı; Diğer
de: Typ der Daumenstütze der Klarinette: Verstellbar; Fest; Mit Tragegurtring; Sonstige
hu: Klarinét hüvelyktámasz típusa: Állítható; Rögzített; Nyakpántkarikával; Egyéb
pt-BR: Tipo de apoio para o polegar do clarinete: Ajustável; Fixo; Com argola para correia de pescoço; Outro
es: Tipo de apoyo para el pulgar del clarinete: Ajustable; Fijo; Con anilla para correa de cuello; Otro
it: Tipo REST per clarinetto: Regolabile; Fisso; Con anello per tracolla; Altro
vi: Loại giá đỡ ngón cái kèn clarinet: Có thể điều chỉnh; Cố định; Có vòng gắn dây đeo cổ; Khác
ko: 클라리넷 엄지받침 유형: 조절형; 고정형; 넥 스트랩 링 포함; 기타
fr: Type de repose-pouce de clarinette: Ajustable; Fixe; Avec anneau pour cordon; Autre
zh-CN: 单簧管拇指托类型: 可调节; 固定; 带挂脖背带环; 其他
zh-TW: 單簧管拇指托類型: 可調式; 固定式; 附頸帶環; 其他
sv: Klarinettens tumstödstyp: Justerbart; Fast; Med ring för halsrem; Annat
el: Τύπος στηρίγματος αντίχειρα στο κλαρινέτο: Ρυθμιζόμενο; Σταθερό; Με κρίκο για λουράκι λαιμού; Άλλο
fi: Klarinetin peukalotuen tyyppi: Säädettävä; Kiinteä; Kaulahihnan renkaalla; Muu
hr-HR: Vrsta naslona za palac klarinet: Podesivi; Fiksni; S prstenom za vratni remen; Ostalo
sk-SK: Typ opierky palca na klarinete: Nastaviteľná; Pevná; S krúžkom na popruh na krk; Iné
pl: Typ podpórki pod kciuk w klarnecie: Regulowana; Stała; Z zaczepem na pasek; Inna
pt-PT: Tipo de suporte de polegar para clarinete: Ajustável; Fixo; Com argola para correia de pescoço; Outro
lt-LT: Klarneto nykščio atramos tipas: Reguliuojama; Fiksuota; Su kaklo dirželio žiedu; Kita